臺灣板橋地方法院刑事判決　　　　　　　96年度訴字第3357號
公　訴　人　臺灣板橋地方法院檢察署檢察官
被　　　告　甲○○
　　　　　　　　　　　樓
上列被告因違反毒品危害防制條例案件，經檢察官提起公訴（96
年度毒偵字第5561號），因被告於準備程序進行中就被訴事實為
有罪之陳述，經告知簡式審判程序之旨，本院裁定由受命法官獨
任進行簡式審判程序，並判決如下：
    主  文
甲○○施用第一級毒品，處有期徒刑拾月，減為有期徒刑伍月，
如易科罰金，以新臺幣壹仟元折算壹日。
    事  實
一、甲○○曾於民國94年間，因施用毒品案件，經本院以94年度
    毒聲字第2722號裁定送觀察、勒戒後，認無繼續施用毒品傾
    向，於95年7 月12日釋放出所，經臺灣板橋地方法院檢察署
    檢察官於95年7 月29日以95年度毒偵字第3932號、95年度毒
    偵緝字第361 號為不起訴處分確定。詎其猶不知悔改，明知
    海洛因及甲基安非他命業經公告列為毒品危害防制條例第2
    條之第1 、2 級毒品，不得非法持有、施用，竟基於施用第
    1 、2 級毒品海洛因及甲基安非他命之犯意，於96年4 月23
    日晚上12時許，在臺北縣板橋市○○路202 巷13弄5 之2 號
    3 樓住處，以將甲基安非他命及海洛因同時置於香煙內施用
    之方法，施用海洛因、甲基安非他命1 次，嗣於96年4 月24
    日中午許，在臺灣板橋地方法院檢察署經林芸楨同意採集尿
    液呈甲基安非他命及嗎啡之陽性反應，始悉上情。
二、案經臺灣板橋地方法院檢察署檢察官偵查起訴。
    理  由
一、訊據被告林芸楨坦承前開犯罪實，而被告於96月4 月24日為
    警所採尿液送憲兵司令部刑事鑑識中心檢驗結果，發現確有
    甲基安非他命及嗎啡之陽性反應，此有該中心出具之96年6
    月20日安鑑字第0960000949號鑑定書及臺灣板橋地方法院檢
    察署檢體送驗單各1 紙附卷可稽。次查，該檢驗中心係先以
    酵素免疫分析法（ＥＩＡ）篩驗，其尿液中海洛因代謝物嗎
    啡、安非他命濃度超出檢測範圍，再以氣相層析質譜儀分析
    法（ＧＣ／ＭＳ）確認；其檢驗方法係以「氣相層析儀」先
    將物質氣化後，再經分析管分離，由於各種物質之沸點及對
    管柱之吸附力不同，在經過檢測器（Detector）測定後，表
    現出不同之滯留時間（Retension time），以滯留時間來判
    斷係何種物質；再利用「質譜儀」為檢測器，將物質撞擊成
    碎片，記錄其質譜圖。因每個化合物之鍵結能力不同，故不
    同之物質會有其特定之質譜圖，因此在物質之判斷上有如指
    紋之鑑定，在理論上，扣除人為因素，其精確度已接近百分
    之百。足證被告前開自白應與事實相符，應予信實。第查，
    被告甲○○曾於94年間，因施用毒品案件，經本院以94年度
    毒聲字第2722號裁定送觀察、勒戒後，認無繼續施用毒品傾
    向，於95年7 月12日釋放出所，經臺灣板橋地方法院檢察署
    檢察官於95年7 月29日以95年度毒偵字第3932號、95年度毒
    偵緝字第361 號為不起訴處分確定等情，有該等不起訴處分
    書及臺灣高等法院被告全國前案紀錄表在卷可稽，其於觀察
    勒戒執行完畢釋放後，5 年內再犯施用第1 、2 級毒品之罪
    ，與毒品危害防制條例第23條第2 項之規定相符，殆無疑問
    。從而，本案事證已臻明確，被告犯行洵堪認定，自應依法
    論科。
二、按海洛因及安非他命分屬第1 級及第2 級毒品，毒品危害防
    制條例第2 條第2 項第1 款及第2 款定有明文。核被告林芸
    楨所為，係犯毒品危害防制條例第10條第1 項之施用第1 級
    毒品罪及同條第2 項之施用第2 級毒品罪；其持有海洛因及
    安非他命之低度行為，分別為施用之高度行為所吸收，均不
    另論罪；至於被告係同時施用海洛因及安非他命2 種毒品，
    應屬一施用行為而同時觸犯上揭2 罪名，為想像競合犯，應
    依刑法第55條之規定，從1 重之施用第1 級毒品罪處斷，公
    訴意旨謂上揭2 罪間，因犯意各別，行為互異，而應予以分
    論併罰乙節，尚有未洽，附予敘明。爰審酌被告已有施用毒
    品之前案紀錄，猶因施用海洛因及安非他命再犯本罪，顯未
    衷心悛悔，漠視法令之禁制，恣意濫用藥品，甚為可訾，兼
    衡其施用海洛因、安非他命所生危害實以自戕健康為主，於
    他人尚無明顯重大危害及其犯後終能供認無隱，態度良好等
    一切情狀，量處如主文所示之刑。又被告本件犯罪時間乃在
    96年4 月24日以前，合於中華民國九十六年罪犯減刑條例所
    定之減刑條件，爰依該條例第2 條第1 項第3 款規定，將其
    宣告刑減其刑期二分之一，並諭知易科罰金之折算標準，以
    示懲戒。
據上論斷，應依刑事訴訟法第273 條之1 第1 項、第299 條第1
項前段，毒品危害防制條例第10條第1 項，刑法第11條前段、第
55條、第41條第1 項前段，中華民國九十六年罪犯減刑條例第2
條第1 項第3 款、第7 條、第9 條，判決如主文。
本案經檢察官馬中人到庭執行職務。
中　　華　　民　　國　　96　　年　　11　　月　　14　　日
                  刑事第十八庭  法　官  吳幸娥
以上正本證明與原本無異
如不服本判決應於送達後10日內向本院提出上訴狀
                                書記官　陳靜怡
中　　華　　民　　國　　96　　年　　11　　月　　14　　日
附錄本案論罪科刑法條全文：
毒品危害防制條例第10條
施用第一級毒品者，處六月以上五年以下有期徒刑。
施用第二級毒品者，處三年以下有期徒刑。
